臺灣高等法院民事判決
109年度上易字第505號
上  訴  人  連進科技股份有限公司

法定代理人  闕壯幸
被上訴人    詮能資訊股份有限公司

法定代理人  陳仙浦
訴訟代理人  陳勇成律師
上列當事人間請求履行和解契約事件，上訴人對於中華民國109
年2月18日臺灣新北地方法院108年度訴字第1734號第一審判決提
起上訴，本院於109年7月29日言詞辯論終結，判決如下：
    主      文
上訴駁回。
第二審訴訟費用由上訴人負擔。
    事實及理由
一、上訴人主張：兩造於民國107年8月1日簽訂網站建置維護合
    約書(下稱網站建置合約)，約定由被上訴人為伊建置網路購
    物平台，伊於簽約及平台上線完成後支付報酬新臺幣(下同)
    18萬9000元，伊依網站建置合約給付報酬後，兩造就被上訴
    人有無依約履行建置網站義務產生糾紛；嗣於108年3月起，
    兩造陸續協商上開履約糾紛，其後於108年4月30日成立協議
    ，依兩造達成意思表示合致之協議書（下稱系爭協議書）第
    2條約定，被上訴人應於108年4月30日給付伊15萬元，另依
    系爭協議書第5條約定，如有違反系爭協議書之情事，應給
    付50萬元懲罰性違約金；惟被上訴人迄今未履行系爭協議書
    第2條約定給付伊15萬元，故伊另得依系爭協議書第5條約定
    ，請求被上訴人給付違約金50萬元等情。爰依兩造間系爭協
    議書第2、5條約定，求為命被上訴人應給付上訴人65萬元，
    及自起訴狀繕本送達翌日起算法定遲延利息之判決（原審為
    上訴人敗訴之判決，上訴人不服，提起上訴）。並於本院上
    訴聲明：㈠原判決廢棄。㈡被上訴人應給付上訴人65萬元，及
    自起訴狀繕本送達翌日起至清償日止，按年息百分之五計算
    之利息。
二、被上訴人則以：兩造簽訂網站建置合約後，因上訴人於108年3月間向伊反應建置之網站有問題，兩造乃進行協商；嗣於108年4月間上訴人草擬其所提之協議方案（下稱上訴人方案）與伊，伊再於同年月30日中午傳送伊所擬之協議方案（下稱被上訴人方案）與上訴人，經上訴人表示不接受被上訴人方案第3條有關上訴人同意拋棄對伊公司員工一切民、刑事請求權，並自行修改內容後，列印成系爭協議書紙本；惟經伊將系爭協議書帶回公司內部討論後，並未接受系爭協議書內容，亦未於系爭協議書上用印，是兩造間並無成立系爭協議書約定等語，資為抗辯。並於本院答辯聲明：如主文所示。
三、查，兩造於107年8月1日簽訂網站建置合約，其後因上訴人於108年3月間向被上訴人反應建置之網站有問題，兩造乃生糾紛；嗣兩造就上開糾紛進行協商，先由上訴人提出日期為108年4月29日上訴人方案與被上訴人，再由被上訴人於108年4月30日中午傳送被上訴人方案與上訴人；兩造於108年4月30日曾就協議方案內容開會討論，上訴人提出系爭協議書，被上訴人未在系爭協議書上用印等情，有卷附網站建置合約、系爭協議書、上訴人方案、被上訴人方案可憑(見原審卷17至19、21、73至75頁)，並為兩造所不爭執（見本院卷第84至89頁），堪信為真。
四、本件應審究者為㈠兩造間有無成立系爭協議書之意思表示合
    致？㈡上訴人依系爭協議書第2、5條約定，請求被上訴人應
    給付65萬元，有無理由？茲分別論述如下：
㈠、兩造間有無成立系爭協議書之意思表示合致？
  1.按當事人主張有利於己之事實者，就其事實有舉證之責任，
    民事訴訟法第277條前段定有明文。又按當事人互相表示意
    思一致者，無論其為明示或默示，契約即為成立；當事人對
    於必要之點，意思一致，而對於非必要之點，未經表示意思
    者，推定其契約為成立，關於該非必要之點，當事人意思不
    一致時，法院應依其事件之性質定之，民法第153條定有明
    文。當事人之一方如主張與他方有契約存在，自應就契約確
    已成立之事實，負舉證責任。
  2.上訴人主張兩造已於108年4月30日下午開會協商時，就系爭
    協議書內容達成合致，其自得依系爭協議書約定請求被上訴
    人履行給付云云，固據提出系爭協議書為證。惟查：
    ⑴、觀諸上訴人提出之系爭協議書（見原審卷第21頁），並
        未經被上訴人簽名蓋章，尚與一般公司間成立協議時會
        就所提之書面雙方簽名用印之常情未盡相符，被上訴人
        據此辯稱其因未能同意上訴人所提之系爭協議書內容變
        更被上訴人方案第3條之內容，故未於108年4月30日下
        午開會時同意系爭協議書之內容，而未簽名用印等情，
        已非不可採信。
    ⑵、又兩造於108年4月30日開會協商前，被上訴人曾於108年
        4月30日中午12時3分傳送被上訴人方案與上訴人，被上
        訴人方案第3條列明「甲方（即上訴人）同意拋棄乙方
        （即被上訴人）因系爭合約或因系爭合約與他方員工所
        生之一切民、刑事請求權」乙情，有卷附被上訴人方案
        與兩造員工間之通訊軟體對話內容可參（見原審卷第71
        、75頁），可知依被上訴人所欲協商之意，應在於兩造
        間成立協議後，上訴人應不再對其公司及公司員工有任
        何因網站建置合約履約所衍生之民、刑事訴訟，以終局
        解決紛爭，此應為被上訴人願意給付上訴人15萬元及同
        意約明50萬元高額違約金而成立協議重要考量甚明。
　  ⑶、然上訴人於收到被上訴人方案後，隨即於同日12時35分傳訊「1.取掉第三條…4.陳碧玉5：00PM前來本司道歉！…」乙情，有上開兩造員工間之通訊軟體對話內容可參（見原審卷第71頁）；另證人即被上訴人公司員工蔡勇明於原審時到庭證述略以：108年4月30日下午開會時，上訴人所提系爭協議書內容有修改被上訴人方案第3條有關上訴人同意不對被上訴人公司員工提告之內容，伊當場有堅持被上訴人方案第3條之內容，因之前兩造於108年4月中開會協商時，被上訴人公司員工陳碧玉有與上訴人公司法定代理人發生衝突，108年4月30日開會結束後因上訴人所提系爭協議書內容與被上訴人方案不同，被上訴人只有將系爭協議書帶回公司再討論，並無達成合意等語（見原審卷第112至116頁）；證人即被上訴人公司法定代理人陳仙浦於原審時亦到庭證述略以：108年4月30日下午開會時，上訴人對就被上訴人公司員工提告部分很堅持，被上訴人並無同意上訴人所提系爭協議書內容，也無同意要將之帶回公司用印，其後被上訴人公司內部討論後，被上訴人公司不能接受上訴人要對其公司員工提告，故不同意系爭協議書等語（見原審卷第117至119頁）；再觀上訴人所提系爭協議書第3條為「甲方（即上訴人）同意拋棄對乙方（即被上訴人）因系爭合約所生之一切民、刑事請求權。」（見原審卷第21頁），對照後可知系爭協議書明顯有意刪除被上訴人方案第3條有關上訴人對被上訴人「員工」之一切民、刑事請求權等用語（見原審卷第75頁），即上訴人仍保留對被上訴人員工之法律追訴權利；足徵被上訴人因上訴人執意修改被上訴人方案第3條有關上訴人同意不對被上訴人公司員工提告之內容，故無同意系爭協議書內容之情，兩造於108年4月30日下午確實因上開協議方案之差異，而無法就系爭協議書達成意思表示合致，應堪認定。
    ⑷、依上說明，上訴人所提之系爭協議書，因刪除被上訴人
        方案第3條有關兩造間成立協議後，上訴人應不再對被
        上訴人公司員工有任何因網站建置合約履約所衍生之民
        、刑事訴訟之內容，致被上訴人未同意，被上訴人抗辯
        兩造間就系爭協議書並無達成意思表示合致，應屬可採
        。
㈡、上訴人依系爭協議書第2、5條約定，請求被上訴人應給付65
    萬元，有無理由？
　　承前所述，兩造間既未成立系爭協議，則上訴人依系爭協議
    書約定，請求被上訴人給付款項，即屬無據，不應准許。 
五、從而，上訴人依系爭協議書第2、5條約定，請求被上訴人應給付上訴人65萬元，及自起訴狀繕本送達翌日起至清償日止，按年息百分之五計算之利息，為無理由，不應准許。原審為上訴人敗訴之判決，於法並無違誤。上訴人仍執前詞指謫原判決不當，求予廢棄，為無理由，應駁回其上訴。
六、本件事證已臻明確，兩造其餘之攻擊或防禦方法及所用之證
    據，經本院斟酌後，認為均不足以影響本判決之結果，爰不
    逐一論列，附此敘明。
七、據上論結，本件上訴為無理由。爰判決如主文。
中　　華　　民　　國　　109 　年　　8 　　月　　12　　日
                  民事第九庭    
                      審判長法  官  楊絮雲
                            法  官  李昆霖
                            法  官  張宇葭
正本係照原本作成。
不得上訴。
中　　華　　民　　國　　109 　年　　8 　　月　　12　　日
　　　　　　　　　　　　　  書記官  李佳姿